# 汽博园 4S 店减值测试

提问人：sisiminglei 时间：2019-03-01 23:54:04
陈版 关于汽车博展园存货减值测试程序跟您请教一下 公司计划在二三线城市从一级市场通过土地出让方式取得土地建造汽车博展园 主要是建造4S店、车管所、展厅、汽配城等 模式主要是销售，也不排除出租 土地是分批次取得 由于这些土地的位置是位于城市郊区开发尚未成熟 为了吸引人气公司销售策略是先低价代建4S 店销售 后续慢慢有人气形成规模效应后 逐步提高价格 公司前年取得第一批次土地 根据意向品牌经销商主机厂要求代建 4S 店先签订定制建设合同（主要是约定意向保证金、先收取公司要投入的定制建造款）、三方建筑施工合同 再签订整体销售合同转让 这种销售策略使得本年结转的4S 店销售收入尚未能覆盖土地成本 建造成本全部赔进去 另外还有 4 处 4S 店和 1 处立体 4S 店已经建造好4 处 4S店是根据客户要求代建的整体转让价格与客户还尚未达成一致 那1 处立体4S店是公司自建的 两层的标准型的 4S店 已经部分出租根据已经结转的4S店判断已经建造好的 4S店是存在减值迹象的 个人感觉减值测试方法是 由于不同 4S 店设计建造不同 已经建造好的 4S 店要管理层判断出一个最可能达成的价格区间对意向客户走访确认价格区别 根据谨慎的方式确认减值金额对于立体4S 店目前在租在存货核算有合适客户公司会出售 减值测试思路是只有客户购买价格高于出租现金流折现公司才会出售 假设按照目前以固定比率递增的租金 未来现金流折现进行测试 计提减值对于尚未开发的土地由于尚未开发未找到合适的交易案例公司最近取得的第二批次土地是经过评估确认过的成交价高于临近的第一批次土地根据这个判断第一批次尚未开发的土地没有减值 您看这个思路是否有问题陈版

回答人：chenyiwei
1 、对已建、在出租的 4S 店的减值思路基本合理。
2 、对尚未开发的土地，不能仅仅因为 “公司最近取得的第二批次土地是经过评估确认过的成交价高于临近的第一批次土地”，就认为第一批次的土地未发生减值。同样需要预估在开发情况下的可收回金额（预计的 4S店卖价或者租金折现值-预计建造成本-相关税费）作为可收回金额。如果尚无客户定制建设4S 店的合同，则考虑建造类似的标准型4S店的预计出售价和租金现值；已有客户合同的，按合同约定的售价或租金现值。

提问人：sisiminglei 时间：2019-03-02 12:13:27
好的 多谢陈版 那对于公司年底刚取得的第二批次土地 详细的规划图还没有出来 当时招拍挂时取得的土地估价报告尚在有效期内 是否不需要单独做减值测试 以土地估价报告结果作为可变现净值的依据

回答人：chenyiwei
暂时可以。